臺灣臺北地方法院刑事判決　　　　　　　　　　　　　　九十年度訴字第六二五號
　　公　訴　人　臺灣臺北地方法院檢察署檢察官
　　被　　　告　乙○○
　　選任辯護人　陳靜育
右列被告因偽造文書等案件，經檢察官提起公訴（九十年度偵字第二一八一號），及
移送併案審理（台灣士林地方法院檢察署九十年度偵字第六九六二號、九十年度偵字
第五九一三號），本院判決如左：
      主  文
乙○○共同連續行使偽造私文書，足以生損害於他人，處有期徒刑壹年拾月。扣案如
附表一編號一、五、九、十二、十五、十七、十八、二十一及二十四號所示之共玖張
偽造信用卡，未扣案如附表一編號一、二所示簽帳單之持卡人存根聯、銀行存根聯及
特約商店存根聯上偽造「蔡川明」署押共陸枚，未扣案如附表一編號三至二十五所示
簽帳單之持卡人存根聯及特約商店存根聯上偽造「蔡川明」陸枚、「陳志民」貳枚、
「謝祖寧」拾枚、「陳新忠」貳枚、「黃文彬」貳枚、「郭文霖」貳枚、「施慶隆」
肆枚、「李世民」貳枚、「陳安央」貳枚、「盧志龍」貳枚、「林文華」貳枚、「蔡
國雄」貳枚、「李月志」貳枚、「吳森良」貳枚、「陳志文」貳枚、「許家誌」貳枚
署押均沒收。又共同變造國民身分證，足以生損害於公眾及他人，處拘役伍拾日，如
易科罰金，以參佰元折算壹日，扣案之變造張國利國民身分證上「乙○○」相片壹張
沒收。
被訴侵占遺失物罪部分無罪。
      事  實
一、乙○○於民國九十年一月四日晚上九時許，在台北縣新莊市輔仁大學對面便利商
    店，與經營地下錢莊年籍姓名不詳綽號「發哥」之成年男子，基於共同變造特種
    文書之犯意聯絡，乙○○交付自己之相片，供「發哥」以換貼相片方式，變造張
    國利國民身分證後，再交由乙○○備用，足以生損害於內政部核發國民身分證證
    之正確性及張國利。乙○○與「發哥」另基於共同行使偽造私文書及意圖為自己
    不法所有之概括犯意，由「發哥」於前開時、地，交付十八張偽造信用卡（其中
    十七張尚未使用），乙○○持其中一張偽造上海匯豐銀行信用卡（卡號00000000
    00000000），至如附表一編號一、二所示之時間、地點之特約商店刷卡詐購商品
    ，並在每筆刷卡消費之簽帳單上（持卡人存根聯、特約商店存根聯及銀行存根聯
    ，該二筆消費係人工刷卡有三聯簽帳單），以複寫方式一次偽簽「蔡川明」之三
    枚署押，再將簽帳單交付如附表一編號一、二所示之特約商店不知情之店員予以
    行使，詐得如附表一編號一、二所示價值之商品，足以生損害於蔡川明及上海匯
    豐銀行，乙○○將所詐得之商品均交由「發哥」處理。嗣於九十年一月七日零時
    四十五分許，在台北市○○○路與民權東路口，乙○○駕駛車號ＺＣ─七四八０
    號自小客車因交通違規，為警攔查，乙○○佯以朱文榮名義應訊，尚未在舉發違
    反道路管理事件通知單上偽簽朱文榮署押前，旋即供承真實身分，而查獲上情，
    並扣得前開十八張偽造信用卡及變造張國利國民身分證一枚（並未使用該枚變造
    證件），經台灣台北地方法院檢察署檢察官諭令限制住居。
二、乙○○猶不思悛悔，又與年籍姓名不詳綽號「楊經理」之成年男子，基於共同行
    使偽造私文書及意圖為自己不法所有之概括犯意，自九十年五月九日起至同年五
    月二十八日止，  乙○○分別持「楊經理」提供偽造華南商業銀行（卡號00000
    00000000000 ）、第一商業銀行（卡號 0000000000000000 ）、中國國際商業銀
    行（卡號   0000000000000000、   0000000000000000、  0000000000000000、
    0000000000000000 ）、 台中商業銀行（卡號 0000000000000000  ）、 美國
    NAVY FEDERAL  CREDIT UNION （卡號 0000000000000000  ）、 美國 U.S BANK
    ASSOCIATION  （卡號 000000000000000  ）及美國  FIRST  USA BANK  （卡號
    0000000000000000 ）之信用卡， 連續至如附表一編號三至二十五號所示時間、
    地點之特約商店刷卡詐購商品，並在每筆刷卡消費之簽帳單上（持卡人存根聯、
    特約商店存根聯，該筆消費為電子式ＥＤＣ刷卡僅有二聯），以複寫方式一次偽
    簽「蔡川明」、「陳志民」、「謝祖寧」、「陳新忠」、「黃文彬」、「郭文霖
    」、「施慶隆」、「李世民」、「陳安央」、「盧志龍」、「林文華」、「蔡國
    雄」、「李月志」、「吳森良」、「陳志文」、「許家誌」等人之二枚署押，再
    將簽帳單交付如附表一編號三至二十五所示之特約商店不知情之店員予以行使，
    詐得如附表一編號三至二十五號所示價值之商品，足以生損害於蔡川明、陳志民
    、謝祖寧、陳新忠、黃文彬、郭文霖、施慶隆、李世民、陳安央、盧志龍、林文
    華、蔡國雄、李月志、吳森良、陳志文、許家誌及第一商業銀行、華南商業銀行
    、 中國國際商業銀行、 台中商業銀行、 美國 FIRST  USA  BANK， U.S  BANK
    NATIONAL ASSOCIATION， NAVY FEDERAL CREDIT UNION，乙○○將部分詐得商品
    交由「楊經理」處理。嗣於九十年五月二十八日下午六時許，在台北市士林區○○○路四七號「家樂福天母店」，為警查獲，並扣得黃金戒指七個、Ｋ金戒指一
    個、黃金手鍊二條、黃金項鍊三條及變賣盜刷商品所得贓款新台幣（下同）二萬
    五千八百元（以上證物業由中國國際商業銀行章友謙立具領回）、十二張偽造信
    用卡、盜刷商品ＸＯ洋酒二瓶及光泉飲料二瓶。
三、案經台北市政府警察局中山分局報請台灣台北地方法院檢察署檢察官偵查起訴及
    移送併案審理。
      理  由
壹、有罪部分：
一、右揭事實，迭據被告於警訊、偵查中及本院審理時供認不諱。經查：
（一）被告於事實欄一所載之時、地，持偽造上海匯豐銀行信用卡（卡號 00000000
      00000000），至如附表一編號一、二所示之特約商店盜刷商品等情，業經本院
      責成台北市政府警察局中山分局黃勝田小隊長於九十年九月二十四日帶同被告
      至該二處特約商店查訪盜刷商品屬實，且證人林麗貞（歐莉寶珠寶店有限公司
      ）、許禎麗（大堡銀樓藝品有限公司）於警訊時指證無訛，並有上海匯豐銀行
      提供原持卡人資料及前開二筆遭盜刷之人工刷卡橫式之簽帳單二紙在卷可稽，
      並有該枚偽造信用卡一枚扣案可佐。是被告與綽號「發哥」之成年男子基於共
      同犯意聯絡，持「發哥」交付之偽造信用卡詐購如附表一編號一、二所示價值
      商品等犯行，堪予認定。
（二）至於，甲○扣案之其餘十七偽造信用卡卡號0000000000000000、000000000000
      000、000000000000000、0000000000000000、0000000000000000、0000000000
      000000、0000000000000000、0000000000000000、0000000000000000、000000
      0000000000、0000000000000000、0000000000000000、0000000000000000、00
      00000000000000、0000000000000000、0000000000000000、0000000000000000
      （下稱十七張偽造信用卡），業經甲○檢察官分別向發卡銀行查詢盜刷情形，
      經華南銀行、合作金庫、美國運通、中國信託、中國國際商銀、郵政總局、台
      新銀行、土銀、台銀、花旗、華信安泰、安泰、中央信託局及上海商銀函覆稱
      ：「非本行信用卡」、「未被盜刷」、「無盜刷資料」等語，雖台灣銀行、花
      旗銀行及高雄銀行事後再提供盜刷交易清單及簽帳單等資料，惟被告否認曾持
      該十七張偽造信用卡盜刷商品，且查無其他積極證據足以證明被告曾持偽造信
      用卡盜刷如台灣銀行、花旗銀行及高雄銀行檢附簽帳單所示之盜刷行為，是被
      告辯稱：伊僅使用其中一張偽造信用卡盜刷商品，其餘十七張偽造信用卡並未
      使用等語，尚堪採信。再者，本案並未查扣任何關於製造前開十八張偽造信用
      卡（即前開十七張偽造信用卡與附表一編號一所示之偽造信用卡）所需之原持
      卡人電磁紀錄、空白卡片及製造偽卡器械等物，顯無從認定被告有何製造偽卡
      能力，況且共犯「發哥」尚未查獲，甲○檢察官亦未舉證證明被告與「發哥」
      間又係基於何種犯意聯絡及行為分擔，於何時、何地共同以何種方式製造前開
      十八張偽造信用卡等情，是檢察官徒以被告持有十八張偽造信用卡，即認為被
      告與「發哥」共同偽造信用卡云云，容有未洽。是被告辯稱：該十八張信用卡
      係「發哥」交付，並非伊偽造等語，尚堪採信。
（三）被告提供自己相片交由「發哥」，以換貼相片方式，變造張國利國民身分證等
      情，業據被告供認不諱，被告因交通違規遭警欄查，雖初偽以朱文榮名義應訊
      ，惟並未在交通違規單上偽簽署押（見甲○九十年度偵字第二一八一號卷第十
      一頁），即向警員坦承冒名應訊犯行，業經警局移送書載敘甚詳，是被告與「
      發哥」共同變造該枚國民身分證後，被告尚未出示使用，即為警查獲等情，堪
      予認定，並有該枚變造張國利國民身分證扣案可參。
（四）被告自九十年五月九日起至同年五月二十八日止，分別持「楊經理」提供偽造
      信用卡，連續在如附表一編號三至二十五所示之時、地，盜刷信用卡詐購商品
      ，並在簽帳單以複寫方式一次偽造如附表一編號三至二十五號所示之「蔡川明
      」、「陳志民」、「謝祖寧」、「陳新忠」、「黃文彬」、「郭文霖」、「施
      慶隆」、「李世民」、「陳安央」、「盧志龍」、「林文華」、「蔡國雄」、
      「李月志」、「吳森良」、「陳志文」、「許家誌」等人之二枚署押等情，業
      經本院陸續向第一商業銀行、華南商業銀行、中國國際商業銀行、台中商業銀
      行、聯合信用卡中心、荷蘭銀行調閱遭偽造信用卡原持卡人資料及偽造簽帳單
      等物，當庭逐筆提示供被告辨識後，確認如附表一編號三至二十五之盜刷情節
      （見本院九十年九月二十八日、十月十七日、十月三十日、十一月二十三日訊
      問筆錄），且經證人即被害銀行職員章友謙（中國國際商銀）、李慶錫（聯合
      信用卡中心）、石濱熙（台中商銀）、陳太郎（第一銀行）、王淑貞（華南銀
      行）、黃妃伶及周宗漢（家樂福天母店職員）於警訊指證情節大致相符（見士
      檢九十年度偵字第六九六二號卷），並有如附表一編號五、九、十二、十五、
      十七、十八、二十一及二十四號所示之八張偽造信用卡扣案可稽，而被告盜刷
      所詐得之黃金戒指七個、Ｋ金戒指一個、黃金手鍊二條、黃金項鍊三條及變賣
      盜刷商品所得贓款二萬五千八百元等物，業經中國國際商業銀行職員章友謙立
      具領回，此有台北縣警察局贓物認領保管單一紙在卷可參（見士檢九十年度偵
      字第五九一三號卷第三十四頁），另有盜刷商品ＸＯ洋酒二瓶及光泉飲料二瓶
      扣案可佐。是被告持前開偽造信用卡盜刷商品之自白與事實相符，堪予採信。
（五）綜上各節，被告持前開偽造信用卡盜刷再詐購商品及變造國民身分證等情節，
      已臻明確。是本件事證明確，被告前開犯行，洵堪認定。
二、查被告行為後，刑法第二百零一條之一規定：「意圖供行使之用，而偽造、變造
    信用卡、金融卡、儲值卡或其他相類作為簽帳、提款、轉帳或支付工具之電磁紀
    錄物者，處一年以上七年以下有期徒刑，得併科三萬元以下罰金。行使前項偽造
    、變造之信用卡、金融卡、儲值卡或其他相類作為簽帳、提款、轉帳或支付工具
    之電磁紀錄物者，或意圖供行使之用，而收受或交付於人者，處五年以下有期徒
    刑，得併科三萬元以下罰金。」，業經總統於九十年六月二十日公布，並自同年
    六月二十二日起生效，該法文為同法第二百十六條、第二百十條之行使偽造私文
    書之特別規定，經比較上開二法文規定，以增訂前之刑法第二百十條、第二百十
    六條之規定較有利於被告，依刑法第二條第一項但書規定，應適用增訂前之刑法
    第二百十六條、第二百十條之行使偽造私文書罪之規定。被告盜刷偽造信用卡詐
    取財物之事實，係犯刑法第三百三十九條第一項之詐欺取財罪。被告提供相片變
    造張國利國民身分證之事實，核其所為，係犯刑法第二百十二條之變造特種文書
    罪。被告與「發哥」之成年男子就變造特種文書犯行間，被告與綽號「發哥」之
    成年男子就如附表一編號一、二之事實，與綽號「楊經理」之成年男子就如附表
    一編號三至二十五之事實，所為前開行使偽造私文書及詐欺取財犯行間，各有犯
    意聯絡及行為分擔，為共同正犯。又被告分別在每筆刷卡消費之簽帳單上以複寫
    方式偽造被害人「蔡川明」、「陳志民」、「謝祖寧」、「陳新忠」、「黃文彬
    」、「郭文霖」、「施慶隆」、「李世民」、「陳安央」、「盧志龍」、「林文
    華」、「蔡國雄」、「李月志」、「吳森良」、「陳志文」、「許家誌」等人署
    押部分，均為偽造文書之部分行為，其偽造之低度行為又為行使之高度行為所吸
    收，均不另論罪。被告先後多次行使偽造私文書及詐欺取財犯行，時間緊接，犯
    罪構成要件相同，顯係基於概括犯意為之，應依刑法第五十六條連續犯規定論以
    一罪，並加重其刑。公訴人認被告與「發哥」共同偽造前開十八張偽造信用卡，
    然此部分尚乏證據予以證實，前已詳述，惟公訴人認此部分與前揭已起論罪科刑
    之行使偽造私文書及詐欺取財罪行間有裁判上一罪關係，爰不另為無罪諭知。公
    訴人起訴之事實雖未敘及被告所為如附表一編號三至二十五號所示之犯行（即台
    灣士林地方法院檢察署九十年度偵字第六九六二號、第五九一三號移送併案審理
    之事實），然該部分事實與公訴人起訴之事實具有連續犯之裁判上一罪關係，應
    為起訴效力所及，本院自得一併審究。又被告所犯前開行使偽造私文書及詐欺取
    財二罪間，有方法結果之牽連關係，依刑法第五十五條規定，從一重之行使偽造
    私文書罪處斷。爰審酌被告持偽造信用卡消費，詐欺財物從中牟利，破壞真正持
    卡人之信用，被告前因使用偽卡盜刷商品甫遭警查獲，經檢察官諭令限制住居，
    猶不知悛悔，再度持偽造信用卡盜刷商品，共詐騙高達二十四萬一千六百六十五
    元價值之財物，並提供相片變造國民身分證備用，所生危害及惡性非輕，惟其犯
    後坦承犯行，犯後態度尚稱良好等情狀，量處如主文所示之刑，以資懲儆。又按
    被告變造國民身分證後，刑法第四十一條業於九十年一月十日經總統公布，並於
    同年月十二日生效，關於易科罰金適用範圍擴大為「最重本刑五年以下有期徒刑
    之罪，而受六月以下有期徒刑或拘役之宣告」，經比較新舊法結果，修正後之新
    法對被告並無不利情形，依刑法第二條第一項前段之規定，應依新修正之刑法第
    四十一條第一項前段規定，就被告變造國民身分證部分，另行諭知易科罰金之折
    算標準，以資懲儆。
三、扣案之如附表一編號一、五、九、十二、十五、十七、十八、二十一及二十四號
    所示之共九張偽造信用卡，係被告或共犯「發哥」所有供犯罪所用之物，業據其
    供明在卷，爰依刑法第三十八條第一項第二款規定宣告沒收。未扣案如附表一編
    號一、二所示簽帳單之持卡人存根聯、銀行存根聯及特約商店存根聯上偽造「蔡
    川明」署押共六枚，未扣案如附表一編號三至二十五所示簽帳單之持卡人存根聯
    及特約商店存根聯上偽造「蔡川明」六枚（盜刷三筆）、「陳志民」二枚、「謝
    祖寧」十枚（盜刷五筆）、「陳新忠」二枚、「黃文彬」二枚、「郭文霖」二枚
    、「施慶隆」四枚（盜刷二筆）、「李世民」二枚、「陳安央」二枚、「盧志龍
    」二枚、「林文華」二枚、「蔡國雄」二枚、「李月志」二枚、「吳森良」二枚
    、「陳志文」二枚、「許家誌」二枚署押，依刑法第二百十九條規定均諭知沒收
    。而如附表一編號三、二十所示二張偽造信用卡，雖係被告用以盜刷商品所用之
    物，惟並未扣案，且無證據證明尚仍存在，顯已滅失，均不另為沒收之諭知。又
    扣案之變造張國利國民身分證上黏貼之「乙○○」相片一張，為被告所有供變造
    身分證所用之物，業據其供明在卷，爰依刑法第三十八條第一項第二款規定諭知
    沒收。至於，扣案之十七張偽造信用卡（甲○部分）及扣案之贓物編號第五、九
    、十一、十二號等四張偽造信用卡（士檢併案部分），均與被告前開犯行無涉，
    又扣案之ＸＯ洋酒二瓶及光泉飲料二瓶雖係被告盜刷詐得之商品，顯非屬被告所
    有之物，均不另為沒收之諭知。
貳：無罪部分：
一、公訴意旨另以：被告乙○○與綽號「發哥」之成年男子共同侵占被害人丙○○遺
    失之國民身分證一枚，因認被告涉犯刑法第三百三十七條之侵占遺失物罪嫌。
二、按犯罪事實應依證據認定之，無證據不得推定其犯罪事實；又不能證明被告犯罪
    者，應諭知無罪之判決，刑事訴訟法第一百五十四條、第三百零一條第一項分別
    定有明文。訊據被告乙○○堅詞否認有何侵占遺失物犯行，辯稱：該枚丙○○國
    民身分證係「發哥」交付予伊，並非伊所侵占之物等語。經查：被害人丙○○於
    警訊時固陳稱：伊國民身分證於八十九年五月十八日凌晨三時許，在台北市○○○路與南京東路口附近遺失等語，並出具贓物認領保管收據（見甲○九十年度偵
    字第二一八一號卷第七頁及第十七頁），公訴人並未於起訴書內敘明被告與「發
    哥」究係於何時、何地共同拾獲並侵占被害人所遺失之國民身分證，本院依卷附
    證據資料亦無從認定被告與「發哥」有何犯意聯絡及行為分擔共同侵占前開遺失
    物之事證存在。況且，無故取得他人國身分證或出於竊盜、收受、故買贓物或侵
    占離本人所持有之物，或因不知情而取得，原因非僅只一端，要難憑被告持有該
    被枚國民身分證，而為警查獲之事實，即認被告涉犯侵占遺失物犯行；此外，復
    查無其他具體事證足資證明被告涉有起訴意旨所指之侵占遺失物罪嫌，應認無法
    證明被告此部分犯罪，揆諸首揭法文意旨，爰為無罪之諭知。
參、退併部分：
一、台灣台北地方法院檢察署九十年度偵字第一一四六六號
１、併案意旨以：被告在八十八年八月二十日凌晨二時許，在台北市○○街與開封街
    口，為警在車號ＡＡ─七七四五號自小客車上，查扣被告購得之四枚偽造信用卡
    （萬泰、台新及富邦銀行），認被告行使偽造信用卡盜刷商品犯行，與本案有連
    續犯之裁判上一罪關係，移送本院併案審理。
２、經查，被告於本院訊問時否認曾持前開四枚偽造信用卡盜刷商品，且部分偽造信
    用卡已逾調閱簽帳單期限，致遭盜刷情節不明，又該案自查獲時起算距本案犯罪
    事實已有一年四個月之遙，兩案時間相距甚大，並無時間緊接情形，縱認被告曾
    持前開偽造信用卡盜刷商品，顯亦非基於概括犯意所為之連續犯行為，檢察官認
    兩案有連續犯之裁判上一罪關係聲請本院併案審理，容有未洽，本院業於九十年
    十一月一日將該案先行函退檢察官另行偵辦。
二、士檢九十年度偵字第五九一三號、六九六二號
１、併案意旨略以：被告持偽造信用卡盜刷如附表二所示共十六筆交易及如士檢九十
    年度偵字第五九一三號卷第十七頁至二十一頁所示之簽帳單。
２、經查，證人章友謙（中國國際商銀）、李慶錫（聯合信用卡中心）、石濱熙（台
    中商銀）、陳太郎（第一銀行）、王淑貞（華南銀行）等人固於警訊時提供遭盜
    刷信用卡資料，惟被告於警訊及偵查中供稱：九十年度偵字第五九一三號卷第十
    七頁至二十一頁所示之簽帳單，只有以紅筆勾選才是伊盜刷資料等語，且本院調
    閱如附表二所示之簽帳單逐筆供被告辨識結果，被告均否認其上偽造署押為其字
    跡，又同一張信用卡同時被偽造成數張偽造信用卡，供不同之人進行盜刷商品，
    事所常見，況且被告既已坦承盜刷如附表一所示共二十五筆高達二十四萬一千六
    百六十五元盜刷金額，實無刻意否認前開盜刷情節之必要，且檢察官並未舉證證
    明前開盜刷事實均係被告持偽卡盜刷所致，是被告否認於前開時、地，盜刷詐購
商品等情，應非虛詞，尚堪採信。此外，復查無其他具體事證足資證明被告涉有
    併案意旨所指之此部分盜刷罪行，顯與本案無裁判上一罪關係，應退回原承辦檢
    察官另行偵辦。
三、台灣士林地方法院檢察署九十年度偵字第八五九九號、第八八一一號、第九四０
    四號
１、併案意旨：
、被告於九十年八月十八日，與一名年籍姓名成年女子基於共同自己不法所有，由
    該名女子持有偽造之匯豐信用卡，至台北市士林區○○○路二三０號「頂好超商
    」，盜刷四百元香煙一條而未遂。
、被告與不詳年籍姓名綽號「阿文」，在不詳時地偽造台新銀行信用卡，並將換貼
    黃潮湧相片之變造呂慶昇國民身分證，於九十年八月二十三日下午一時許，在台
    北市○○街五八號，共同以二萬元代價賣給黃潮湧使用。
、被告於九十年八月二十三日，提供偽造中國信託商業銀行信用卡予己○○（冒用
    劉于瑄名義應訊），至天母家樂福店，偽簽「邱筑君」署押，盜刷詐得價值三萬
    四千九百元之倫飛牌手提電腦一部（併案意旨誤繕為被告交偽造信用卡予劉于瑄
    及邱筑君二人盜刷商品），得手後交由被告以二萬三千元轉賣予楊姓男子。
、被告於不詳時、地，偽造富邦銀行信用卡三張、慶豐銀行信用卡二張、萬泰銀行
    二張、上海銀行、中國信託、友邦信用卡公司等十張信用卡，盜刷上開信用卡詐
    得ＪＶＣ數位攝影機一部、筆記型網路卡一盒、ＳＫII面膜三盒等物。
、被告於不詳時、地，侵占涂耀其遺失之國民身分證一枚。
２、經查：
、被告於九十年八月十八日下午六時十七分許，至台北市士林區○○○路二三０號
    之「頂好超商」，索取先前某成年女子持偽造之匯豐信用卡（卡號000000000000
    0000），盜刷詐購價值四百元香煙未果之偽造信用卡等情，固據證人即該店店員
    庚○○、戊○○於警訊及本院訊問時結證在卷可稽，惟本院當庭播放該超商監視
    錄影帶勘驗結果：該名女子持偽造信用卡至第四櫃台向戊○○結帳，讀卡機無法
    讀卡，戊○○再持該偽造信用卡至第一櫃台仍無法刷卡，該名女子離開賣場，嗣
    後再返回賣場，向戊○○索取偽卡未果，並於接聽行動電話後再度離開賣場，被
    告於下午六時十七分許，進入賣場與庚○○交談，六時二十一分，警察至賣場等
    情（見本院九十年十一月二十三日訊問筆錄），惟該監視錄影帶並無錄製聲音，
    無從辨認被告與庚○○之對話內容，亦無被告在現場徘徊或與該名女子交談情形
    ，而證人即到場處理之台北市政府警察局士林分局芝山岩派出所警員陳珊梓於本
    院訊問時證稱：伊接獲勤務台通報到場，店員說被告要拿回偽造信用卡，伊質問
    被告該張信用卡是你的？被告說不是，伊又問被告為何來店內？被告說來買行動
    電話補充卡，伊查驗被告身分證，再觀看監視錄影帶後，將被告帶回派出所交由
    同仁製作筆錄等語（見本院九十年十二月七日訊問筆錄），則被告至店內索回前
    開偽造信用卡一節，僅有證人庚○○單一指述，然該名持偽卡盜刷詐購香煙之女
    子並未到案，則該名女子與被告是否認識？被告至賣場索取該枚偽卡之動機為何
    ？被告與該名女子有何共同盜刷商品之犯意聯絡及行為分擔，均乏證據予以證實
    ，本院尚難徒憑證人庚○○單一指述被告索回偽造信用卡之舉措，遽謂被告與該
    名不詳女子有何共同盜刷信用卡詐欺取財之犯罪事實存在。
、被告堅詞否認變造呂慶昇國民身分證及台新銀行信用卡等情，雖黃潮湧指稱前開
    物品係由被告交付云云，惟據其於警訊初訊陳稱：伊係向綽號「阿文」男子購買
    變造身分證及偽造信用卡，惟「阿文」並未出現，伊改約被告至小歇泡沬紅茶交
    貨云云，於警方複訊時則改稱：伊打電話找「阿文」準備買偽卡盜刷，但阿文沒
    來，伊陪被告去賣倫飛手提電腦，再一同開車回士林文昌路小歇泡沬紅茶云云，
    惟其於偵訊時又稱：伊向「阿文」訂購偽造信用卡，而由被告在查獲前用一個信
    封袋交給伊，但伊還沒有給錢云云，是黃潮湧既係以電話向「阿文」訂購偽造信
    用卡及證件，而非與被告聯繫訂購偽造信用卡或證件使用，則被告是否知悉黃潮
    湧與「阿文」間此項交易，容有疑義。又黃潮湧等候「阿文」交付偽造證件未果
    ，而另陪同被告至台北火車站附近販售倫飛手提電腦，再一同返回士林文昌路，
    被告豈能突然交付其向「阿文」訂購之偽造證件等物？況且，該偽造證件換貼黃
    潮湧相片，顯見黃潮湧先前已交付相片供「阿文」變造證件使用，被告既未參與
    其間，且「阿文」並未到案，則被告與「阿文」間基於何種共犯關係偽造信用卡
    及證件，尚乏證據予以證實。又縱認被告替「阿文」交付偽造信用卡及證件予黃
    潮湧（被告辯稱不知情），然單純之交付行為，顯與偽造之構成要件有間，本院
    尚難徒憑黃潮湧先後不一指述，遽認被告與「阿文」有何偽造信用卡及證件之犯
    行存在。
、己○○（原冒名劉于瑄應訊）於偵訊時證稱：綽號十三之黃潮湧拿二張偽造信用
    卡給伊，黃潮湧交待說「文哥」要伊在卡背偽簽邱筑君，黃潮湧再帶伊至天母家
    樂福，盜刷信用卡購買倫飛手提電腦及ＪＶＣ數位攝影機等語（見士檢九十年度
    偵字第九四０四號卷第四十九頁），且其於本院訊問時亦證稱：伊係拿由「阿文
    」提供偽造信用卡購物，再換取現金，每次盜刷之前都是「阿文」派黃潮湧或其
    他人拿偽造信用卡來，再將伊盜刷詐購之財物收走，伊之前在警局及偵查中誤認
    被告是「文哥」派來的人，才指證被告，伊每次詐購商品後都與「文哥」聯絡，
    再由「文哥」派人拿錢給伊，再將物品收走，並不是被告拿錢向伊收購物品等語
    （見本院九十年十月十七日訊問筆錄），顯見被告並未提供偽造信用卡供己○○
    盜刷使用，亦未收購己○○盜刷商品間，是檢察官認被告與己○○就盜刷前開倫
    飛手提電腦及ＪＶＣ數位攝影機間有共犯關係云云，顯有誤會。
、士檢檢察官認被告偽造富邦銀行信用卡三張、慶豐銀行信用卡二張、萬泰銀行二
    張、上海銀行、中國信託、友邦信用卡公司等十張信用卡，無非係以：被告遭警
    查扣前開偽造信用卡等情，然偽造信用卡行為顯別於單純盜刷信用卡，檢警並未
    查扣被告持有任何有關偽造信用卡所需之內碼電磁紀錄或器械，則被告究係於何
    時、何地，以何種方式偽造前開十張偽造信用卡，顯乏積極證據予以證實。則檢
    察官徒以被告持有前開十張偽造信用卡之事實，遽認被告於不詳時、地，偽造前
    開十張信用卡云云，尚屬無據。況且，ＪＶＣ數位攝影機一部係己○○持偽造信
    用卡盜刷所得財物，並非被告所為，業據證人己○○於偵查中供承在卷（見士檢
    九十年度偵字第九四０四號卷第四十九頁），檢察官認被告持偽卡盜刷該部ＪＶ
    Ｃ數位攝影機云云，容有誤會。又筆記型網路卡一盒、ＳＫII面膜三盒，被告否
    認為其盜刷所得之物，則該商品究係被告持何張偽造信用卡，於何時、何地，至
    何家特約商店盜刷詐得之財物，亦乏證據予以證實，檢察官認被告持偽造信用卡
    盜刷前開物品云云，亦無從證實。
、被告經甲○檢察官起訴之侵占遺失物罪嫌，業經本院判決無罪在案，前已詳述，
    顯與士檢檢察官移送併案審理部分（被害人涂耀其國民身分證）無任何裁判上一
    罪關係可言。
３、前開併案意旨所敘之犯罪事實，或非被告所為之行為，或尚乏證據予以證明，顯
    與本案已起訴論罪科刑部分，無裁判上一罪關係，應退回原承辦檢察官另行偵辨
    辦。
據上論斷，應依刑事訴訟法第二百九十九條第一項前段、第三百零一條，刑法第二條
第一項、第二十八條、第五十六條、第二百十六條、第二百十條、第二百十二條、第
三百三十九條第一項、第五十五條、第四十一條第一項前段、第二百十九條、第三十
八條第一項第二款，罰金罰鍰提高標準條例第一條前段、第二條，判決如主文。
本案經檢察官丁○○到庭執行職務。
中      華      民      國    九十一    年      一      月      四      日
  臺灣臺北地方法院刑事第一庭
                                  法    官    傅  中  樂
右正本證明與原本無異。
如不服本判決，應於判決送達後十日內，向本院提出上訴狀。
                                  書 記 官    林  明  龍
中      華      民      國    九十一    年      一      月      四      日
附論罪科刑依據法條：
刑法第二百十六條、第二百十條、第三百三十九條第一項、第二百十二條
刑法第二百十六條
行使第二百十條至第二百十五條之文書者，依偽造、變造文書或登載不實事項或使登
載不實事項之規定處斷。
刑法第二百十條
偽造、變造私文書，足以生損害於公眾或他人者，處五年以下有期徒刑。
刑法第三百三十九條
一意圖為自己或第三人不法之所有，以詐術使人將本人或第三人之物交付者，處五年
  以下有期徒刑、拘役或科或併科一千元以下罰金。
二以前項方法得財產上不法之利益或使第三人得之者亦同。
三前二項之未遂犯罰之。
刑法第二百十二條
偽造、變造護照、旅券、免許證、特許證及關於品行、能力、服務或其他相類之證書
、介紹書，足以生損害於公眾或他人者，處一年以下有期徒刑、拘役或三百元以下罰
金。
